# 外购维保服务如何处理

提问人：咿呀娃娃 时间：2020-03-06 15:37:53
陈版，公司是提供技术服务的，为最终用户提供技术服务，主要是维保服务，其中有部分需要对外外包，对外外包时按照合同支付的是否可以作为存货处理（购买期限超过 1 年）还是只能在预付货款里核算；如果收到票也没有享受外包服务，这种不能同时增加存货和应付吗

回答人：chenyiwei
一般外购的服务在支付预付款项时计入预付账款，报表上列报为其他非流动资产。后续采用与确认收入相同的基础对该项预付款项进行摊销，计入各期营业成本。